【裁判字號】    97,重訴,212
【裁判日期】    990722
【裁判案由】    侵權行為損害賠償
【裁判全文】
臺灣臺北地方法院民事裁定             97年度重訴字第212號
聲  請  人  甲○○
即  原  告
訴訟代理人  卓忠三律師
            陳玉民律師
相  對  人  安泰證券投資信託股份有限公司
即  被  告
法定代理人  丙○○
訴訟代理人  連元龍律師
            盧偉銘律師
            林鴻達律師
複代理人    蔡琇媛律師
複代理人    許玉珊律師
上列聲請人因與相對人間請求侵權行為損害賠償事件，聲請補充
判決，本院裁定如下：
    主  文
聲請駁回。
    理  由
一、本件聲請意旨略以：原判決漏未就聲請人請求相對人亦應依
    民法第185條侵權行為規定與被告乙○○（已和解）負連帶
    損害賠償責任，暨聲請人受乙○○詐欺投資「基金」受有損
    害，相對人亦應依民法第184條、第188條規定負連帶損害賠
    償責任，原判決漏未就上開二部分為判決，裁判顯有脫漏，
    為此請求補充判決云云。
二、按訴訟標的之一部或訴訟費用，裁判有脫漏者，法院應依聲
    請或依職權以判決補充之；駁回補充判決之聲請，以裁定為
    之，民事訴訟法第233條第1項、第5項定有明文。所謂裁判
    有脫漏，係指法院應於主文表示裁判結果之事項，實際上未
    為裁判之表示而言，至於非應表示於判決主文之事項，則不
    與焉（最高法院77年台抗第96號裁定意旨參照）。又聲請補
    充判決以訴訟標的之一部或訴訟費用之裁判有脫漏者為限，
    不包括裁判不備理由在內，此觀民事訴訟法第233條第1項規
    定自明（最高法院88年度台抗字第346號裁判意旨參照）。
三、經查，本院判決認相對人抗辯乙○○邀約聲請人購買「公關
    股票」、「基金」之行為，自始並不具備執行職務之外觀，
    客觀上亦與執行職務無關，相對人對乙○○之選任、監督並
    無過失等語，尚堪採信。是聲請人主張依民法第184條、第1
    88條規定，請求相對人應連帶給付聲請人1億2,274萬4,354
    元之本息，為無理由，應予駁回。是本院判決業經認定聲請
    人主張相對人應依民法第184條、第188條規定負連帶責任云
    云，並無理由，且本院判決亦已就「公關股票」、「基金」
    之行為為論斷，訴訟標的及訴訟費用並無脫漏。至於聲請人
    主張相對人應依民法第185條共同侵權行為規定負連帶損害
    賠償責任云云，惟民法第185條成立之前提乃須相對人之行
    為構成民法第184條侵權行為之要件，惟本院判決既認聲請
    人主張相對人應依民法第184條、第188條規定負連帶責任，
    並無理由，自無須再就聲請人主張相對人應依民法第185條
    共同侵權行為之規定負連帶損害賠償責任是否有理由為論斷
    ，且民法第185條並非獨立之訴訟標的，縱有缺漏，亦非訴
    訟標的脫漏，是聲請人聲請就「民法第185條」及「基金」
    部分為補充判決，自有未合。從而，聲請人上開補充判決之
    聲請，核無理由，不能准許，應予駁回，爰裁定如主文。
中    華    民    國    99    年    7     月    22    日
                  民事第一庭    法  官  楊晉佳
以上正本係照原本作成
如對本裁定抗告須於裁定送達後10日內向本院提出抗告狀，並繳
納抗告費新臺幣1,000元
中    華    民    國    99    年    7     月    22    日
                                書記官  蘇炫綺

司法院資訊處製作；財團法人民間司法改革基金會備份。
